臺灣板橋地方法院刑事判決　　　　　　　　　　　　九十一年度易緝字第一一三號
　　公　訴　人　臺灣板橋地方法院檢察署檢察官
　　被　　　告　乙○○
右列被告因竊盜案件，經檢察官提起公訴（八十九年度偵字第一一一一二八號），本
院判決如左：
    主  文
乙○○竊盜，處有期徒刑肆月，如易科罰金，以參佰元折算壹日。
    事  實
一、乙○○曾於民國八十八年七月六日因業務侵占罪，經本院以八十八年度易字第二
    ○九五號判處有期徒刑七月緩刑二年，八十八年八月十二日判決確定（不構成累
    犯）。乙○○意圖為自己不法之所有，於八十五年十一月二十八日上午八時許，
    在台北縣泰山鄉○○路○段二九七號前，竊取丙○○所有車號ＧＤＲ─八五八號
    鈴木一二四西西機車一輛，得手後供己騎用，嗣於八十七年間某日晚間，在台北
    縣新莊市○○路七二六之十九號甲○○住處巷口某處，以新台幣（以下同）二萬
    元代價抵償積欠甲○○之互助會款；甲○○（已先行審結）明知該機車係贓車，
    竟仍以二萬元代價購買，得手後自己騎用；嗣於八十九年六月六日上午七時十五
    分許，甲○○在台北縣永和市○○路與永亨路口為警查獲，並扣得上開機車一輛
    。
二、案經台北縣政府警察局永和分局報請台灣板橋地方法院檢察署檢察官偵查起訴。
    理  由
一、訊據被告乙○○固坦承積欠甲○○互助會會款之事實不諱，惟矢口否認竊盜之犯
    行，被告乙○○辯稱：並沒有竊取該機車，亦沒有將機車交予甲○○以抵償積欠
    甲○○之會款二萬元云云。惟查，上開丙○○所有，車號ＧＤＲ─八五八號鈴木
    一二四西西機車一輛，係於八十五年十一月二十八日上午八時許，在台北縣泰山
    鄉○○路○段二九七號前遭人竊取之事實，業據被害人丙○○於警訊時證述在卷
    （見偵查卷第六頁），且有台北縣警察局贓物認領保管單一紙附卷可稽。而該竊
    得之機車係由被告乙○○於八十七年間某日晚間，在甲○○台北縣新莊市住處巷
    口交予甲○○，用以抵償積欠之會款二萬元一節，亦經同案被告甲○○於警訊時
    （偵查卷第三頁至第五頁）及偵審中（偵查卷第十九頁、本院八十九年度易字第
    二六六八號刑事案件第三十一頁、第三十二頁，本院九十一年七月二十五日審判
    筆錄）供明在卷，是被告乙○○所辯顯係卸責之詞，不足採信，本件事證明確，
    被告犯行堪以認定。
二、核被告乙○○所為，係犯刑法第三百二十條第一項之竊盜罪。爰審酌被告之素行
    、所生危害及犯後態度等一切情狀，量處如主文所示之刑。被告行為後，中華民
    國刑法第四十一條業於九十年一月四日修正，同年月十日經總統公布施行，修正
    後刑法第四十一條第一項規定：「犯最重本刑為五年以下有期徒刑以下之刑之罪
    ，而受六個月以下有期徒刑或拘役之宣告，因身體、教育、職業、家庭之關係或
    其他正當事由，執行顯有困難者，得以一元以上三元以下折算一日，易科罰金。
    但確因不執行所宣告之刑，難收矯正之效，或難以維持法秩序者，不在此限。」
    ，第二項規定：「併合處罰之數罪，均有前項情形，其應執行之刑逾六月者，亦
    同」；同法施行法第三條之一第一項規定：「刑法第四十一條之規定，中華民國
    九十年一月四日刑法修正施行前已裁判確定之處罰，未執行或執行未完畢者，亦
    適用之。」，第二項規定：「未諭知得易科罰金之處罰者，亦同。」。被告行為
    後，刑法第四十一條有變更，修正前刑法第四十一條僅規定：「因身體、教育、
    職業或家庭之關係，執行顯有困難」，而修正後刑法第四十一條第一項前段規定
    「因身體、教育、職業、家庭之關係或其他正當事由」，經比較新舊法，修正後
    刑法第四十一條第一項前段得斟酌易科罰金之標準較為寬廣，比較有利於行為人
    ，依刑法第二條第一項前段之規定，自應適用裁判時之法律，諭知易科罰金之折
    算標準。
據上論斷，應依刑事訴訟法第二百九十九條第一項前段，刑法第二條第一項前段、第
三百二十條第一項、第四十一條第一項，罰金罰鍰提高標準條例第一條前段、第二條
，判決如主文。
本案經檢察官張瑞娟到庭執行職務
中      華      民      國    九十一    年      八      月      八      日
                                  臺灣板橋地方法院刑事第一庭
                                       法  官    胡 堅 勤
右正本證明與原本無異。
如不服本判決，應於判決送達後十日內，向本院提出上訴狀。
                                       書記官    劉 文 美
中      華      民      國    九十一    年      八      月      八      日
附錄本案論罪科刑法條全文
中華民國刑法第三百二十條
 (普通竊盜罪、竊佔罪)
意圖為自己或第三人不法之所有，而竊取他人之動產者，為竊盜罪，處五
年以下有期徒刑、拘役或五百元以下罰金。
意圖為自己或第三人不法之利益，而竊佔他人之不動產者，依前項之規定
處斷。
前二項之未遂犯罰之。
